# 液氯补贴

提问人：liumangayuan 时间：2023-02-11 15:39:22
请教陈版，因液氯价格大幅下降，公司以液氯补贴形式销售液氯，此种行为应如何认定，液氯补贴是认定为处置费用，计入费用还是认定为销售行为，计入收入，但收入为负数；极端点假设，如果全年均为液氯补贴，且计入收入，那液氯的收入就是负数，是否不合理；再或者说我把液氯补贴作为液氯销售的成本，认定为销售行为，收入为0 ，成本为材料成本+液氯补贴，哪个思路较为合理

回答人：chenyiwei
理论上是收入的负数更为合理（与正常销售采用同一原则处理，只不过收入为负数）。按照新收入准则下应付客户对价的处理原则，客户并未向本企业提供可识别的商品或服务。
如果难以接受收入为负数的，则将支付给买方的款项作为处置费用计入成本，在实务中也可以接受，但并不是首选的处理方式。